【裁判字號】    99,簡上,374
【裁判日期】    991026
【裁判案由】    傷害
【裁判全文】
臺灣桃園地方法院刑事判決             99年度簡上字第374號
上  訴  人  臺灣桃園地方法院檢察署檢察官
上  訴  人
即  被  告  甲○○
上列上訴人因被告傷害案件，不服本院刑事庭99年度桃簡字第42
8 號，民國99年3 月26日第一審刑事簡易判決（聲請簡易判決處
刑案號：98年度偵字第27782 號），提起上訴，本院合議庭為第
二審判決如下：
    主  文
上訴均駁回。
    事  實
一、甲○○因不滿其鄰居乙○○搭建遮雨棚影響其住處之視線，
    雙方因生齟齬，於民國98年11月10日下午4 時15分許，在桃
    園縣大溪鎮○○里○○鄰○○路211 巷54弄20號乙○○之住處
    前，甲○○復因上情與乙○○發生衝突，竟基於傷害之犯意
    ，以腳踢乙○○之腳部，致乙○○跌倒在地，復以腳踹乙○○腹部並徒手推乙○○右肩之方式毆打乙○○，造成乙○○
    受有左膝表淺性擦傷、左腳踝挫傷等之傷害。
二、案經乙○○訴由桃園縣政府警察局大溪分局報請台灣桃園地
    方法院檢察署檢察官偵查後聲請以簡易判決處刑。
    理  由
壹、證據能力方面：
（一）按被告以外之人於審判外之言詞或書面陳述，除法律有規
      定者外，不得作為證據。被告以外之人於檢察事務官、司
      法警察官或司法警察調查中所為之陳述，與審判中不符時
      ，其先前之陳述具有較可信之特別情況，且為證明犯罪事
      實存否所必要者，得為證據，刑事訴訟法第159 條第1 項
      、第159 條之2 分別定有明文。又刑事訴訟法第159 條之
      2 所定之傳聞例外，必符合被告以外之人於檢察事務官、
      司法警察官、司法警察調查中所為之陳述，「與審判中不
      符」，且其先前之陳述，具備「可信性」及「必要性」二
      要件，始例外得適用上開規定，認其先前所為之陳述，為
      有證據能力（最高法院96年度台上字第4365號判決要旨參
      照）。經查：
（二）證人丙○○、乙○○於警詢之證述，均係被告以外之人於
      審判外之陳述，屬傳聞證據，且被告已就上開證述之證據
      能力表示爭執（見本院簡上字卷第23頁），惟本院審酌其
      於警詢時所為之證述，與於本院審理時之證述內容，均大
      致相符，並無顯然不符之情況，亦無除該項傳聞證述外，
      已無從再就同一供述取得與其審判外陳述之相同供述內容
      ，倘以其他證據代替，亦無從達到同一目的之情形之「必
      要性」要件，故證人丙○○、乙○○於警詢中詢問時之證
      述即無證據能力。
（三）至其餘非供述證據，本院查無有何違反法定程式取得之情
      形，應認有證據能力，合先敘明。
貳、實體方面：
一、訊據被告固坦承有於上揭時間、地點以腳踢告訴人之肚子，
    ，惟矢口否認有何傷害犯行，辯稱：是因為乙○○有錯在先
    ，伊才用腳踢她，診斷證明書所載傷勢不是伊所造成；況乙○○說其是女生伊不敢推他，且一直擠過來，伊才用手將乙○○推開云云。經查：
（一）上開事實，業據證人乙○○在本院審理時結證稱：當天被
      告先用腳踢伊，伊跪在地上，被告還用腳踢伊肚子，用手
      推伊右肩等語明確（見本院簡上字卷第44頁），核與證人
      丙○○於本院審理中結證稱：被告有用腳踹乙○○肚子，
      之後乙○○就倒在地上，兩人還有拉扯動作，至於被告有
      無用手推乙○○，因為時間經過已久沒有特別去記憶，伊
      在警詢時說被告用手推乙○○及用腳踢乙○○腹部並沒有
      亂講，當時講得最清楚等語（見本院簡上字卷第39-41 頁
      ）大致相符，並有國軍桃園總醫院附設民眾診療服務處診
      斷證明書1 份在卷可憑（見偵卷第13頁），參以被告亦坦
      承以腳踢證人乙○○肚子，並曾以手推開證人乙○○之情
      ，可見證人乙○○前開證述遭被告毆打等情，堪信屬實。
      至證人乙○○就與被告發生衝突之細節與動作順序固然有
      部分前後不一致之瑕疵，然就被告確實有以腳踢其腹部並
      造成其跌倒，又用手推其肩膀等節，則前後證述一致，與
      證人丙○○前揭證述之內容若合符節，且有診斷證明書可
      資佐證，此部分應堪信為真實，自不得僅因證人乙○○就
      證述細節有前揭若干不一致而謂其證述全部不可採。
（二）被告辯稱：乙○○所受傷害非其所造成云云，然依前揭診
      斷證明書所載傷勢，核屬被告出手毆打證人乙○○致其跪
      地跌倒所造成，且參以診斷證明書開立日期為98年11月10
      日即案發日，綜觀全卷亦查無證人乙○○有自行加工傷害
      或憑空捏造之事證，被告空言否認證人乙○○所受之前揭
      傷害並非其所造成云云，無非事後卸責之詞，洵無足採。
（三）綜上所述，本件事證已臻明確，被告前揭傷害犯行，堪以
      認定，應依法論科。
二、核被告所為，係犯刑法第277 條第1 項之普通傷害罪。原審
    以被告事證明確，適用刑法第277 條第1 項、第41條第1 項
    前段，刑法施行法第1 條之1 第1 項、第2 項前段等規定，
    對被告量處拘役40日，如易科罰金，以新臺幣1,000 元折算
    1 日，其認事用法均無不合，量刑亦屬妥適，被告提起上訴
    猶執陳詞否認，核無理由，應予駁回。另檢察官據告訴人請
    求，以原審量刑過輕為由提起上訴，惟按量刑輕重，係屬事
    實審法院得依職權自由裁量之事項，苟已斟酌刑法第57條各
    款所列情狀而未逾越法定刑度，不得遽指為違法（最高法院
    72年度台上字第6696號、75年度台上字第7033號判例參照）
    ；且在同一犯罪事實與情節，如別無其他加重或減輕之原因
    ，下級審量定之刑，亦無過重或失輕之不當情形，則上級審
    法院對下級審法院之職權行使，原則上應予尊重，此有最高
    法院85年度台上字第2446號判決意旨可資參酌。原審判決依
    具體個案認定事實，已審酌被告僅因細故傷害告訴人身體，
    致告訴人受有如事實欄所示之傷害，迄今仍未與告訴人達成
    和解，兼衡其犯罪之動機、目的、手段、素行、智識程度、
    生活狀況及犯後態度等一切情狀，量處被告拘役40日，如易
    科罰金，以新臺幣1,000 元折算1 日，尚難認原審量刑有違
    法或不當之情事，從而，檢察官依告訴人所請認原審量刑過
    輕為由，提起上訴，尚無理由，亦應予駁回。
據上論斷，依刑事訴訟法第455 條之1 第1 項、第3 項、第368
條，判決如主文。
本案經檢察官洪敏超到庭執行職務。
中    華    民    國    99    年    10    月    26    日
                  刑事第十二庭  審判長法  官  許雅婷
                                      法  官  陳威帆
                                      法  官  黃裕民
以上正本證明與原本無異。
本件不得上訴。
                                      書記官  蕭秀蓉
中    華    民    國    99    年    10    月    26    日

司法院資訊處製作；財團法人民間司法改革基金會備份。
